de: Anbringungsmethode der Pailetten: Zum Aufkleben; Hotfix; Zum Aufbügeln (selbstklebend); Selbstklebend; Harz-/Epoxid-Einbettung; Zum Aufnähen; Andere
hr-HR: Način nanošenja šljokica: Na lijepljenje; Toplinsko fiksiranje; Na glačanje (s ljepljivom poleđinom); Odlijepi i zalijepi; Ugrađeno u smolu/epoksi; Na ušivanje; Ostalo
cs: Metoda aplikace flitrů: Nalepovací; Nažehlovací (heat-set); Nažehlovací (samolepicí zadní strana); Samolepicí (peel-and-stick); Zalévané do pryskyřice/epoxidu; Našívací; Jiné
nl: Aanbrengmethode pailletten: Lijmbaar; Hittefixatie; Opstrijkbaar (met kleeflaag); Zelfklevend (peel-and-stick); Inharsen/epoxy; Opnaaibaar; Overig
fr: Méthode d'application de paillettes: À coller; Thermocollant; Thermocollant (à dos adhésif); À décoller et coller; Incrustation en résine/époxy; À coudre; Autre
el: Μέθοδος εφαρμογής παγιέτας: Κολλητό; Τοποθέτηση με θερμότητα; Σιδερότυπο (με αυτοκόλλητη πλάτη); Ξεκολλήστε και κολλήστε; Ενσωμάτωση σε ρητίνη/εποξική κόλλα; Ραφτό; Άλλο
nb: Applikasjonsmetode for paljetter: Limes på; Varmefikseres; Strykes på (klebende bakside); Selvklebende; Innstøpt i harpiks/epoksy; Sys på; Annet
ro-RO: Metodă de aplicare a paietelor: Lipire; Fixare la cald; Aplicare cu fierul de călcat (partea din spate adezivă); Dezlipire și lipire; Încorporare în rășină/epoxidică; Coasere; Altele
ko: 시퀸 부착 방식: 접착형; 열 세팅; 다리미 접착형(접착 뒷면); 스티커형; 레진/에폭시 삽입; 봉제형; 기타
sk-SK: Metóda aplikácie flitrov: Nalepovacie; Nažehľovacie; Nažehľovacie (s lepiacou vrstvou); Samolepiace (odlepiť a prilepiť); Zaliate v živici/epoxide; Našívacie; Iné
it: Metodo di applicazione del paillette: Da incollare; Fissaggio a caldo; Termoadesivo (con retro adesivo); Adesivo; Da inglobare in resina/epossidica; Da cucire; Altro
fi: Paljettien kiinnitysmenetelmä: Liimattava; Lämpökiinnitteinen; Silitettävä (liimataustainen); Tarrakiinnitteinen; Hartsi-/epoksiupotus; Ommeltava; Muu
en: Sequin application method: Glue-on; Heat-set; Iron-on (adhesive backed); Peel-and-stick; Resin/epoxy embed; Sew-on; Other
es: Método de aplicación de las lentejuelas: Para pegar; Termofijado; Para planchar (con reverso adhesivo); Para despegar y pegar; Para incrustar en resina/epoxi; Para coser; Otro
da: Påføringsmetode for pailletter: Til pålimning; Varmefikseret; Stryge-på (med klæbebagside); Selvklæbende; Harpiks-/epoxyindlejring; Til påsyning; Andet
hu: Flitter felhelyezési módja: Ragasztható; Hőre rögzülő; Vasalható (ragasztóhátlapos); Öntapadós; Műgyantába / Epoxiba ágyazható; Felvarrható; Egyéb
pl: Metoda nakładania cekinów: Na klej; Termoutwardzalne; Naprasowywane (z warstwą kleju); Samoprzylepne; Zatopione w żywicy/epoksydzie; Przyszywane; Inne
sv: Metod för applicering av paljetter: Limma på; Värmefixerad; Stryka på (självhäftande baksida); Dra av och klistra; Harts-/epoxi-inbäddning; Sy på; Övrigt
pt-BR: Lantejoula, método de aplicação: Colado; Termocolante; Termocolante com ferro (verso adesivo); Autocolante; Embutido em resina/epóxi; Costurado; Outro
tr: Pul uygulama yöntemi: Yapıştırma; Isıyla sabitlenen; Ütüyle yapışan (yapışkan arkalı); Sök-yapıştır; Reçine/epoksi içine gömme; Dikilen; Diğer
th: วิธีการติดเลื่อม: ติดกาว; ใช้ความร้อน; รีดติด (มีกาวด้านหลัง); ลอกแล้วติด; ฝังในเรซิน/อีพ็อกซี; เย็บติด; อื่นๆ
sl-SI: Metoda nanašanja bleščic: Na lepilo; Toplotno fiksirano; Za likanje (samolepilna podlaga); Odlepi in prilepi; Vlito v smolo/epoksi; Za prišitje; Drugo
bg-BG: Метод за нанасяне на пайети: Залепване; Термофиксиране; С ютия (лепящ гръб); Обелване и залепване; Вграждане в смола/епоксидна смола; Пришиване; Друго
vi: Phương pháp đính kim sa: Dán keo; Ép nhiệt; Ủi (mặt sau có keo); Bóc và dán; Nhúng resin/epoxy; Khâu; Khác
pt-PT: Método de aplicação das lantejoulas: Para colar; Termofixação; Adesivo termocolante (verso adesivo); Autocolante; Embutido em resina/epóxi; Para coser; Outro
ja: スパンコール適用方法: 接着; ヒートセット; アイロン接着 (粘着面付き); シール式; レジン/エポキシ埋め込み; 縫い付け; その他
lt-LT: Žvynelių naudojimo būdas: Klijuojami; Tvirtinami karščiu; Užlyginami (su lipniu pagrindu); Nulupami ir klijuojami; Įlieta į dervą / epoksidą; Prisiuvami; Kita
ru: Метод нанесения пайеток: На клей; Термофиксация; Приутюживание (на клеевой основе); Самоклеящиеся; Заливка смолой/эпоксидкой; Пришивные; Другое
zh-CN: 亮片应用方法: 胶粘; 烫印; 熨烫（带背胶）; 撕贴; 树脂/环氧树脂嵌入; 缝制; 其他
zh-TW: 亮片應用方式: 黏貼; 熱定型; 熨燙 (帶背膠); 撕貼; 樹脂/環氧樹脂嵌入; 縫製; 其他